【裁判字號】    95,上易,1149
【裁判日期】    950824
【裁判案由】    傷害等
【裁判全文】
臺灣高等法院刑事判決                95年度上易字第1149號
上  訴  人  臺灣板橋地方法院檢察署檢察官
上  訴  人
即  被  告  丙○○○
被      告  甲○○
上列上訴人因傷害等案件，不服臺灣板橋地方法院94年度易字第
555號，中華民國95年4月6日第一審判決（起訴案號：臺灣板橋
地方法院檢察署93年度偵字第15583號、94年度偵字第3414號）
，提起上訴，本院判決如下：
    主      文
上訴駁回。
    事實及理由
一、本案經本院審理結果，認第一審判決以被告丙○○○犯刑法
    第277條第1項之傷害罪，判處有期徒刑4月；並依修正前刑
    法第41條第1項前段規定諭知易科罰金之折算標準；及就被
    告甲○○被訴恐嚇罪部分為公訴不受理之諭知，均核無不當
    ，應予維持，並引用第一審判決書記載之證據及理由（如附
    件）。
二、檢察官上訴意旨略以：被告丙○○○係持鐵器傷害告訴人，
    原審僅量處拘役20日，顯屬過輕；又被告甲○○本件所為恐
    嚇告訴人要將告訴人押到觀音山埋掉之恐嚇犯行，應不在93
    年度偵字第7086號不起訴處分效力所及範圍內，檢察官自得
    就此新事證部分另行起訴，原審應為有罪判決，而非公訴不
    受理等語。被告丙○○○上訴意旨略以：沒有打告訴人丁○○，是告訴人夫妻打伊，很多鄰居都有看到，不敢來作證，
    至於告訴人丁○○所受的傷，是被別人打的等語。
三、經查：
  (一)被告丙○○○與告訴人丁○○因違建檢舉之糾紛，二人於93
    年1月15日下午3時，在臺北縣三重市○○○路五七巷六號房
    屋後方互毆，於互毆拉扯過程中，致丁○○左手手腕內側、
    左腳趾受有擦傷等傷害之事實，業據告訴人丁○○於原審及
    本院審理時證述綦詳，復有告訴人所提之診斷證明書一紙為
    證，被告丙○○○猶空言否認有此傷害犯行，自不足採。至
    告訴人丁○○另指稱係遭被告丙○○○持鐵鏟所傷云云，惟
    此為被告丙○○○所否認，而觀諸告訴人所受傷勢，尚難認
    係遭棍棒或鐵器等物所傷，且亦無相類之該等器物扣案足為
    佐證，告訴人丁○○此部分指述即不足採。又被告丙○○○
    聲請傳訊證人乙○○，惟證人乙○○經本院傳訊於95年8月
    10 日審理時並未到場，且證人乙○○於原審時已到庭作證
    ，被告丙○○○之辯護人亦為其行使證人之詰問權，本院認
    無再調查之必要。
  (二)被告甲○○被訴於93年2月17日（起訴書誤載為94年1月17日
    ，業據公訴檢察官於原審時當庭更正）對告訴人丁○○所為
    恐嚇犯行，與臺灣板橋地方法院檢察署93年度偵字第7086號
    為不起訴處分之案件為同一案件，業據原審判決論述無誤（
    見原審判決第10-12頁），自不因被告甲○○於相同時地對
    同一告訴人先後所為恐嚇言語內容之不同，而認被告甲○○
    為另行起意。被告甲○○被訴本件恐嚇犯行，應為前開不起
    訴處分效力所及，法院自不得再予審究。
四、綜上，被告丙○○○猶執前詞上訴否認犯罪，及檢察官上訴
    意旨認被告丙○○○應從重量刑及被告甲○○應為實體有罪
    判決，指摘原審判決不當，均非有理由，應予駁回。又本件
    關於被告甲○○部分，係對原審諭知不受理之判決上訴，本
    院認為無理由而駁回，故不經言詞辯論為之。
五、又按行為後法律有變更者，適用行為時之法律。但行為後之
    法律有利於行為人者，適用最有利於行為人之法律，刑法第
    2 條第1項定有明文。查：被告於行為時之刑法第41條第1項
    前段規定：「犯最重本刑為5年以下有期徒刑以下之刑之罪
    ，而受6個月以下有期徒刑或拘役之宣告，因身體、教育、
    職業、家庭之關係或其他正當事由，執行顯有困難者，得以
    1 元以上3元以下折算一日，易科罰金。」，而於被告行為
    時之易科罰金折算標準，修正前罰金罰鍰提高標準條例第2
    條前段（現已刪除）規定，就其原定數額提高為100倍折算1
    日，是原審諭知以銀元300元折算1日。惟95年7月1日修正公
    布施行之刑法第41條第1項前段則規定：「犯最重本刑為五
    年以下有期徒刑以下之刑之罪，而受六個月以下有期徒刑或
    拘役之宣告者，得以新臺幣一千元、二千元或三千元折算一
    日，易科罰金。」。比較修正前後之易科罰金折算標準，以
    95年7月1日修正公布施行前之規定，較有利於被告丙○○○
    ，則應依刑法第2條第1項前段，仍應適用修正前刑法第41條
    第1項前段規定，定其折算標準。又原審判決關於被告丙○○○部分，判處拘役20日並諭知易科罰金之折算標準，就此
    部分雖未及比較適用，然上訴本院後，經比較新舊法之結果
    ，仍應適用行為時法，則原判決適用行為時法即無不當，自
    不構成撤銷事由，本院審理結果，仍維持原審判決，駁回此
    部分之上訴，附此敘明。
據上論斷，應依刑事訴訟法第368條、第373條、第372條，判決
如主文。
本案經檢察官呂光華到庭執行職務。
中    華    民    國    95    年    8     月    24    日
                  刑事第十七庭  審判長法  官  陳貽男
                                      法  官  許仕楓
                                      法  官  孫惠琳
以上正本證明與原本無異。
不得上訴。
                                      書記官  魏汝萍
中    華    民    國    95    年    8     月    24    日


司法院資訊處製作；財團法人民間司法改革基金會備份。
